【裁判字號】    89,保險,10
【裁判日期】    890718
【裁判案由】    給付保險金
【裁判全文】
臺灣臺南地方法院民事判決  八十九年度保險字第十號
    原      告  國華產物保險股份有限公司
    法定代理人  甲○○
    訴訟代理人  乙○○
    被      告  丙○○
右當事人間請求給付保險金事件，本院判決如左：
    主    文
被告應給付原告新台幣貳佰肆拾萬元，及自民國八十九年六月二十三日起至清償日止
，按週年率百分之五計算之利息。
訴訟費用由被告負擔。
本判決於原告以新台幣捌拾萬元供擔保後，得假執行。
    事    實
甲、原告方面：
一、聲明：如主文第一項所示及為以供擔保為條件之假執行宣告。
二、陳述：被告以其所有之Ｎ６－８４０２號自用小客車向原告投保強制汽車責任保
    險，該車於民國八十七年六月十四日由無照之被告駕駛，行經台十九線台南西港
    鄉時，過失撞擊中央分隔島肇事，致同車之林育璋、杜建廷送醫不治死亡，又本
    件交通事故業經台南縣西港派出所處理。前開交通事故之發生，原告已依強制汽
    車責任保險法之規定，將新台幣（下同）二百四十萬元賠付於受益人，而被告因
    無照駕駛致林育璋、杜建廷死亡，為此依強制汽車責任保險法第二十七條第四款
    之規定向無照駕駛之被告求償。
乙、被告方面：
一、聲明：原告之訴及假執行之聲請均駁回。
二、陳述：被告本有駕駛執照，惟後來經吊扣，對原告請求賠付二百四十萬元無意見
    ，惟被告現無工作，無能力支付。
丙、本院依職權調閱被告所涉過失致死案件歷審偵審卷宗（台灣台南地方法院檢察署
    八十七年度偵字第八二八六號、八十七年度偵字第七五０三號偵查卷、本院八十
    七年度交訴字第二０七號刑事卷）。
    理    由
一、原告主張被告以其所有之車號Ｎ６－８４０２號自小客車向原告投保強制汽車責
    任險，嗣被告之駕駛執照遭吊扣，惟被告仍於八十七年六月十四日駕駛該車行經
    台十九線台南西港鄉，過失撞擊分隔島致同車之林育璋、杜建廷死亡，原告遂依
    約給付林育璋、杜建廷之家屬各一百二十萬元，總計二百四十萬元等情，業據提
    出強制理賠申請書、汽車行車執照、國華產物保險公司汽車保險證、相驗屍體證
    明書各一紙為證，且為被告所是認。而被告因此案經本院以被告涉犯過失致死罪
    判處有期徒刑十月確定，此有本院依職權調閱本院八十七年度交訴字第二０七號
    刑事卷在卷可按，均堪信為真實。
二、按「汽車駕駛人，有左列情形之一者，處二千元以上四千元以下罰鍰，並禁止其
    駕駛，吊留其車輛牌照：七、駕駛執照吊扣期間駕車者」；道路交通管理處罰條
    例第二十一條第一項第七款定有明文。又按「被保險汽車發生汽車交通事故，加
    害人有下列情事之一者，保險人仍應依本法規定給付保險金，但得在給付金額範
    圍內，向加害人求償：四、違反道路交通管理處罰條例第二十一條之規定而駕車
    者」；此參強制汽車責任保險法第二十七條第四款規定即明。本件被告駕駛執照
    既經吊扣，惟仍駕車因而肇事，已如前述，從而原告於給付強制汽車責任保險金
    後，轉而向加害人即被告求償，揆諸前述規定，即述有據。從而原告請求被告給
    付二百四十萬元，及自起訴狀繕本送達之翌日即八十九年六月二十三日起至清償
    日止，按週年利率百分之五計算之利息，為有理由，應予准許。
三、假執行之宣告：原告陳明願供擔保，聲請宣告假執行，核無不合，爰酌定相當擔
    保金額准許之。
四、據上論結：原告之訴為有理由，依民事訴訟法第七十八條、第三百九十條第二項
    ，判決如主文。
中      華      民      國    八十九    年      七      月     十八     日
                                臺灣臺南地方法院民事第三庭
~B法      官  林富郎
右為正本係照原本作成。
如對本判決上訴，須於判決送達後廿日內向本院提出上訴狀（須附繕本）。
中      華      民      國    八十九    年      七      月     十八     日
~B法院書記官  何小玉


司法院資訊處製作；財團法人民間司法改革基金會備份。
